【裁判字號】    99,基簡,1517
【裁判日期】    991013
【裁判案由】    毒品危害防制條例
【裁判全文】
臺灣基隆地方法院刑事判決            99年度基簡字第1517號
聲  請  人  臺灣基隆地方法院檢察署檢察官
被      告  乙○○○
上列被告因毒品危害防制條例案件，經檢察官聲請以簡易判決處
刑（99年度毒偵字第1534號），本院判決如下：
    主  文
乙○○○施用第二級毒品，累犯，處有期徒刑肆月，如易科罰金
，以新台幣壹仟元折算壹日。
    犯罪事實及理由
一、本件犯罪事實及證據均引用檢察官聲請簡易判決處刑書（下
    稱：『聲請書』）之記載（如附件）外，犯罪事實欄應補充
    「查目前常用檢驗尿液中是否含有毒品反應之方法，有免疫
    學分析法及層析法兩類，尿液初步檢驗係採用免疫學分析法
    ，由於該方法對結構類似之成分，亦可能產生反應，故初步
    檢驗呈陽性反應者，需採用另一種不同分析原理之檢驗方法
    進行確認，經行政院衛生署認可之檢驗機構係採用氣相層析
    質譜儀分析法（GC/MS） ，以氣相質譜儀分析法進行確認者
    ，均不致產生偽陽性反應，行政院衛生署管製藥品管理局曾
    針對全國各衛生局判定為陽性之尿液檢體，抽樣以氣相層析
    質譜儀分析法進行確認，均未發現有偽陽性之誤判情形，業
    經行政院衛生署管製藥品管理局於92年6 月20日以管檢字第
    0920004713號函示明確；又查按甲基安非他命之半衰期大約
    為9 小時，服用後於24小時內約有70％排泄於尿液中，於尿
    液中排出之最長時限，受施用劑量、施用方式、個人體質及
    其代謝情況等因素影響，因個案而異，一般可檢出之最長時
    間為甲基安非他命服用後1 至4 天，亦據行政院衛生署管製
    藥品管理局以92年3 月10日管檢字第0920001495號函釋明確
    。本件被告乙○○○於99年6 月7 日21時55分許，在基隆巿
    警察局第一分局採尿後，送請台灣檢驗科技股份有限公司以
    EIA 酵素免疫分析法初步檢驗，並以氣相層析質譜儀法確認
    檢驗，確呈安非他命及甲基安非他命陽性反應，是認被告顯
    有在99年6 月7 日採尿時回溯96小時（即4 天）內之某時，
    施用第二級毒品甲基安非他命1 次。」
二、論罪科刑部分：
  (一)核被告所為，係犯毒品危害防制條例第10條第2 項施用第二
    級毒品罪。
  (二)被告有犯罪事實及理由欄所載之論罪科刑執行完畢情形，有
    臺灣高等法院被告前案紀錄表乙份附卷佐憑，其於前案執行
    完畢後5 年內，故意再犯本件有期徒刑以上之罪，為累犯，
    依刑法第47條第1 項加重其刑。
  (三)爰審酌被告曾有施用毒品之前科仍不知戒除，惟所犯之施用
    毒品犯行乃戕害自己身心健康，並未危及他人等一切情狀，
    量處如主文所示之刑，併諭知易科罰金之折算標準。
三、依刑事訴訟法第449 條第1 項前段、第454 條第2 項，毒品
    危害防制條例第10條第2 項，刑法第11條前段、第47條第1
    項、第41條第1 項前段，逕以簡易判決處刑如主文。
四、如不服本判決，得自收受送達之日起10日內，向本院提出上
    訴書狀，上訴於本院第二審合議庭。
中    華    民    國    99    年    10    月    13    日
                  基隆簡易庭法    官  吳佳齡
以上正本證明與原本無異。
如不服本判決，應於判決送達後10日內，向本院提出上訴書狀，
敘述上訴理由，上訴於本院合議庭，並按他造當事人之人數附具
繕本。
中    華    民    國    99    年    10    月    13    日
                            書 記 官  莊智凱
附錄論罪法條：
毒品危害防制條例第10條
施用第一級毒品者，處 6 月以上 5 年以下有期徒刑。
施用第二級毒品者，處 3 年以下有期徒刑。
附件：
臺灣基隆地方法院檢察署檢察官聲請簡易判決處刑書
                                    99年度毒偵字第1534號
    被      告  乙○○○  女  45歲（民國○○年○月○○日生）
                          住基隆市○○區○○路42巷6號
                          國民身分證統一編號：Ｚ000000000號
上列被告因違反毒品危害防制條例案件，業經偵查終結，認宜以
簡易判決處刑，茲敘述犯罪事實、證據並所犯法條如下：
        犯罪事實
一、乙○○○前因施用第二級毒品案件，經觀察、勒戒後，認有
    繼續施用毒品之傾向，經裁定令入戒治處所施以強制戒治，
    於民國90年10月13日期滿執行完畢，並由臺灣基隆地方法院
    以89年度基簡字第394號判決判處有期徒刑6月確定，復因施
    用第二級毒品，經同法院以90年度易字第193 號判決判處有
    期徒刑8 月確定，前開案件接續執行，於91年11月25日執行
    完畢。再因施用毒品案件，經臺灣基隆地方法院以98年度易
    緝字第5號判決判處有期徒刑6月確定，於99年1 月29日執行
    完畢。
二、詎其猶不知戒除毒癮，復於99年6月7日晚間9 時55分為警採
    尿前回溯96小時內某時，在不詳地點，以不詳方式，施用第
    二級毒品甲基安非他命1 次。嗣因其為列管之毒品人口，而
    於99年6月7日晚間9時許，在基隆市○○區○○路233號為警
    盤查查獲，經其同意採集尿液送驗，結果呈安非他命及甲基
    安非他命陽性反應，始悉上情。
三、案經基隆市警察局第一分局報告偵辦。
        證據並所犯法條
一、被告乙○○○經傳喚並未到庭，惟查，其為警查獲後所採集
    之尿液檢體，經送台灣檢驗科技股份有限公司以酵素免疫分
    析法為初步篩檢，並以氣相層析質譜儀法為確認檢驗之結果
    ，呈安非他命、甲基安非他命陽性反應，有台灣檢驗科技股
    份有限公司於99年6 月29日所出具之濫用藥物檢驗報告、基
    隆市警察局第一分局列管毒品人口尿液檢體採集送驗紀錄表
    （檢體編號：Ｚ000000000000號）在卷可稽，被告犯嫌堪予
    認定。
二、核被告所為，係犯毒品危害防制條例第10條第2項之施用第
    二級毒品罪嫌。被告有犯罪事實欄所載之科刑執行情形，其
    於受有期徒刑之執行完畢後，5年內故意再犯有期徒刑以上
    之本罪，為累犯，請依刑法第47條第1項規定加重其刑。
三、依毒品危害防制條例第23條第2項、刑事訴訟法第451條第1
    項聲請逕以簡易判決處刑。
    此  致
臺灣基隆地方法院基隆簡易庭
中    華    民    國    99    年    9     月    29    日
                              檢 察 官  甲○○
右正本證明與原本無異
中    華    民    國    99    年    10    月    5     日
                              書 記 官  朱逸昇
所犯法條：
毒品危害防制條例第10條
施用第一級毒品者，處6月以上5年以下有期徒刑。
施用第二級毒品者，處3年以下有期徒刑。

司法院資訊處製作；財團法人民間司法改革基金會備份。
